---
title: "Etude sur les manchots"
author: "MP Etienne, L. Bertrand, C.Giraud et C.Gougeon"
date: "9/2/2021"
output: html_document
---

```{r setup, include=FALSE}
knitr::opts_chunk$set(echo = TRUE)
```

## Introduction 

Le  [Dr. Kristen Gorman](https://www.uaf.edu/cfos/people/faculty/detail/kristen-gorman.php) et la [station Palmer en Antarctique](https://pal.lternet.edu/) sont membres de a member of [ Long Term Ecological Research Network](https://lternet.edu/) et ont collectes un jeu de donnees portant sur 344 manchots appatenant a 3especes differentes. Ces donnees sont disponibles dans le package [palmerpenguins](https://allisonhorst.github.io/palmerpenguins/). Ce package peut etre installe a l'aide de la commande

```{r install_package, eval = FALSE}
install.packages('palmerpenguins')
```

L'objectif de cette classe est de proposer des representations graphiques de ces donnees en collaborant a l'aide de l'outil git.

On charge le package :

```{r load_package}
library(palmerpenguins)

```

#Creation d'un graphique

```{r}
penguins
str(penguins)
dim(penguins)
plot(x=penguins$species,y=penguins$body_mass_g)
```

```{r}
data("penguins")
plot(penguins$species, penguins$body_mass_g,data=penguins,ylab="Poids en gramme",xlab="Espèces")
```

